【裁判字號】    97,豐簡上,722
【裁判日期】    971021
【裁判案由】    詐欺
【裁判全文】
臺灣臺中地方法院刑事判決           97年度豐簡上字第722號
上  訴  人  甲○○
即  被  告
上列上訴人即被告詐欺案件，不服本院中華民國97年7月24日97
年度豐簡字第574號第1審簡易判決（聲請案號：臺灣臺中地方法
院檢察署97年度偵字第11155號），提起上訴，及檢察官移送併
辦(97年度偵字第17839號)本院管轄之合議庭判決如下：
    主    文
上訴駁回。
    犯罪事實及理由
壹、證據能力部分：
    被告以外之人於審判外之陳述，雖不符前四條之規定，而經
    當事人於審判程序同意作為證據，法院審酌該言詞陳述或書
    面陳述作成時之情況，認為適當者，亦得為證據；當事人、
    代理人或辯護人於法院調查證據時，知有第一百五十九條第
    一項不得為證據之情形，而未於言詞辯論終結前聲明異議者
    ，視為有前項之同意，刑事訴訟法第一百五十九條之五定有
    明文。本案下列引為證據之證人陳述及書證，被告於本院行
    準備程序時及檢察官於本院審理中均不爭執其證據能力，且
    以之作為證據並無不當，依上揭法條之規定，自均有證據能
    力。
貳、實體部分：
一、本案經本院合議庭審理結果，認第一審簡易判決認事用法及
    量刑均無不當，應予維持，並引用第一審判決書記載之事實
    、證據及理由（如附件），證據部分並補充上訴人即被告甲
    ○○(下稱被告)於本院行準備程序時之自白。
二、被告上訴意旨略以：原審量刑過重，被告無力一次繳清易科
    罰金金額云云。
三、核被告所為，係犯刑法第三十條第一項、第三百三十九條第
    一項之幫助詐欺取財罪。檢察官移送併辦部分與經起訴部分
    係屬事實上同一關係，本院自應併予審理。本案經本院審理
    結果，認第一審判決之認事用法均無不當。且按刑罰之量定
    ，固應審酌刑法第五十七條所列各款事由及一切情狀，為酌
    量輕重之標準，並非漫無限制，惟量刑輕重係屬事實審法院
    得依職權自由裁量之事項，苟已斟酌刑法第五十七條各款所
    列情狀而未逾越法定刑度，不得遽指為違法；且在同一犯罪
    事實與情節，如別無其他加重或減輕之原因，下級審量定之
    刑，亦無過重或失輕之不當情形，則上級審法院對下級審法
    院之職權行使，原則上應予尊重 (最高法院七十二年臺上字
    第六六九六號、七十五年臺上字第七○三三號判例及八十五
    年度臺上字第二四四六號判決意旨參照)。查本件被告所犯
    之刑法第三十條第一項前段、第三百三十九條第一項之幫助
    詐欺取財罪，其法定本刑為「五年以下有期徒刑、拘役或科
    或併科一千元以下罰金」，且得依刑法第三十條第二項之規
    定，按正犯之刑減輕之，而原審依被告所犯本案之具體情節
    及個別情況，依其職權行使，於法定刑度內量處被告上開刑
    期及諭知易科罰金之折算標準，要無任何罪刑顯不相當之處
    ，實難謂原審有何違法失當可言。從而，本件原審審酌被告
    各種情狀，所諭知判處之刑度，尚稱妥適，被告提起上訴請
    求本院予以撤銷改判，從輕量刑，核為無理由，應予駁回。
四、被告於本院審理期日經合法傳喚，無正當理由不到庭，爰依
    刑事訴訟法第四百五十五條之一第三項、第三百七十一條之
    規定，不待其陳述逕行判決，附此敘明。
據上論斷，應依刑事訴訟法第四百五十五條之一第一項、第三項
、第三百七十一條、第三百七十三條、第三百六十八條，判決如
主文。
中    華    民    國    97    年    10    月    21    日
                  刑事第十七庭  審判長法  官  江奇峰
                                      法  官  郭書豪
                                      法  官  廖純卿
上正本證明與原本無異。
本件不得上訴。
                                      書記官  江慧貞
中    華    民    國    97    年    2     月    21    日
附錄論罪科刑法條
刑法第三百三十九條第一項：
意圖為自己或第三人不法之所有，以詐術使人將本人或第三人之
物交付者，處五年以下有期徒刑、拘役或科或併科一千元以下罰
金。


司法院資訊處製作；財團法人民間司法改革基金會備份。
